臺灣板橋地方法院刑事判決　　　　　　　　　　　　　九十三年度訴字第五七五號
　　公　訴　人　臺灣板橋地方法院檢察署檢察官
　　被　　　告　甲○○
　　指定辯護人　本院公設辯護人　彭宏東
右列被告因強盜等案件，經檢察官提起公訴（九十三年度偵字第五一六二號），本院
判決如左：
    主　　文
甲○○未經許可，寄藏其他可發射子彈具有具殺傷力之手槍，累犯，處有期徒刑壹年
陸月。併科罰金新臺幣拾萬元，罰金如易服勞役，以銀圓參佰元即新臺幣玖佰元折算
壹日。扣案具殺傷力之仿貝瑞塔（BERETTA）廠半自動手槍改造槍身組合金屬槍管、
滑套之玩具手槍壹支（含彈匣壹個、槍枝管制編號0000000000）、及口徑九ｍｍ制式
子彈肆顆均沒收。又意圖為自己不法之所有，攜帶兇器，以脅迫至使不能抗拒，而取
他人之物未遂，累犯，處有期徒刑肆年陸月。應執行有期徒刑伍年捌月。併科罰金新
臺幣拾萬元，罰金如易服勞役，以銀圓參佰元即新臺幣玖佰元折算壹日。扣案具殺傷
力之仿貝瑞塔（BERETTA）廠半自動手槍改造槍身組合金屬槍管、滑套之玩具手槍壹
支（含彈匣壹個、槍枝管制編號0000000000）、及口徑九ｍｍ制式子彈肆顆均沒收。
    事　　實
一、甲○○前於民國七十八年四月二十七日因違反肅清煙毒條例案件，經臺灣高雄地
　　方法院以七十八年度易字第一一八一號判處有期徒刑二年，緩刑四年，同年六月
　　十七日確定。又於七十八年十月二十三日因違反懲治盜匪條例案件，經臺灣臺北
　　地方法院以七十八年度訴字第一五一五號判處有期徒刑九年，褫奪公權五年，同
　　年十二月十三日確定。前案緩刑宣告嗣經撤銷，二案於七十九年三月二十一日經
　　臺灣臺北地方法院以七十九年度聲字第二三六號定應執行刑有期徒刑十年，褫奪
　　公權五年，嗣於八十年一月八日經臺灣臺北地方法院以八十年度聲減字第六四一
　　號減為有期徒刑九年十一月，嗣於八十三年九月假釋付保護管束。復於八十五年
　　六月二十一日因竊盜案件，經本院以八十五年度訴字第九五七號判處有期徒刑四
　　月，同年七月二十五日確定。前案假釋嗣經撤銷，執行殘刑四年十月三日。於八
　　十八年九月二十三日縮刑假釋付保護管束，嗣於九十年九月十五日假釋保護管束
　　期滿執行完畢。再於九十二年九月二十五日因強盜案件，經本院以九十二年度訴
　　字第一五一九號判處有期徒刑十年，九十三年二月二十五日經臺灣高等法院以九
　　十二年度上訴字第四二八四號撤銷原判決，改判有期徒刑九年，並經確定。竟仍
　　不知悔改，復於九十三年一月農曆過年前某日，在臺北縣土城市○○路與裕民路
　　口，受綽號「小胖」之蕭胤瑀（於九十三年二月十一日死亡，所涉違反槍砲彈藥
　　刀械管制條例部分，業經臺灣板橋地方法院檢察署檢察官九十三年三月二十六日
　　以九十三年度偵字第五一六二號處分不起訴）委託，代為保管可發射子彈具有殺
　　傷力之仿貝瑞塔（BERETTA）廠半自動手槍改造槍身組合金屬槍管、滑套之玩具
　　手槍一支（含彈匣一個、槍枝管制編號0000000000）、及口徑九ｍｍ制式子彈五
　　顆，未經許可而藏置於騎用之機車座墊下置物箱內。嗣於九十三年二月二十四日
　　下午二時二十分許，意圖為自己不法之所有，將上開改造手槍插於腰際，將填裝
　　子彈之彈匣置於口袋內，騎乘車號ＯＭＮ─三三八號重型機車至臺北縣板橋市○○路（起訴書誤書為環河路）二段十九巷一二四之十三號前丙○○、乙○○夫妻
　　經營之「雪中紅檳榔攤」，將機車停放檳榔攤外未熄火，旋進入該檳榔攤內翻開
　　外套露出插於腰際之改造手槍，喝令乙○○不許動，將財物交出，以此脅迫方式
　　至使乙○○不能抗拒，適在檳榔攤後方午睡之丙○○聽聞乙○○驚呼聲出來察看
　　，見甲○○取出手槍遂上前與之拉扯扭打，扭打中裝有子彈之彈匣由甲○○口袋
　　掉落地面，乙○○則在旁大呼「搶劫！搶劫！」，甲○○驚慌趁隙從檳榔攤後門
　　往菜園方向逃逸而取財未遂，嗣經員警在現場扣得甲○○遺留之彈匣一個內裝填
　　口徑九ｍｍ制式子彈五顆（嗣內政部警政署刑事警察局鑑定時試射一顆）、左腳
　　白色球鞋一隻、及在上開未熄火之重型機車上扣得鑰匙一串（九支鑰匙）、
　　謄本一紙、花格手提包一個等物。員警繼尋線於同年三月五日晚間十一時許，在
　　臺北縣中和市○○街六十七號前逮捕甲○○，並於翌日上午六時五十分許，偕同
　　甲○○在中和市○○街六十五號前其停放之車號ＱＷＥ─五四二號輕型機車座墊
　　下置物箱內起出上開改造手槍一支（不含彈匣）。
二、案經臺北縣政府警察局板橋分局移送臺灣板橋地方法院檢察署檢察官偵查起訴。
　　理　　由
一、前揭事實，業據被告甲○○於警訊時及偵審中坦承不諱（見偵查卷第二十一頁至
　　第二十七頁、第七十七頁、第一０五頁、本院九十三年四月七日準備程序筆錄、
　　同年五月二十六日審判筆錄），核與被害人乙○○、證人丙○○分別於警詢時及
　　偵查中指述情節相符（見偵查卷第二十九頁背面至第三十七頁、第一０二頁至第
　　一０四頁、第一０六頁），並有偵查卷附強盜及起槍現場照片、槍彈照片共二十
　　二張可稽，及有改造手槍一支（含彈匣一個）、口徑九ｍｍ制式子彈五顆、被告
　　所有之左腳白色球鞋一隻、鑰匙一串（九支鑰匙）、
　　一個等物扣案可資佐證。又本件扣案之手槍及子彈經送內政部警政署刑事警察局
　　鑑定結果，手槍一支（含彈匣一個、槍枝管制編號0000000000）係仿貝瑞塔（BE
　　RETTA）廠半自動手槍製造之玩具手槍，槍身組合土造金屬槍管及土造金屬滑套
　　改造而成之手槍，機械性能良好，可供擊發適用子彈，認具殺傷力。子彈五顆均
　　係口徑九ｍｍ制式子彈，其中一顆彈底具撞擊痕跡，經實際試射，可擊發，認具
　　殺傷力，有該局九十三年三月十五日刑鑑字第０九三００五二七二一號槍彈鑑定
　　書一份在卷可參。本件事證明確，被告犯行堪予認定。
二、按「寄藏」與「持有」，均係將物置於自己實力支配之下，僅寄藏必先有他人之
    持有行為，而後為之受寄代藏而已，故寄藏之受人委託代為保管，其保管之本身
    亦屬持有，然此之持有係受寄之當然結果，不另就持有予以論罪，而未經許可持
    有手槍、子彈，其持有之繼續，為行為之繼續，亦即一經持有手槍、子彈，罪已
    成立，但其完結須繼續至持有行為終了時為止。又「寄藏」槍枝屬行為繼續之繼
    續犯，自寄藏之始至查獲時為止，犯罪行為均在繼續中，其違法性及可罰性亦未
    可終止，有最高法院九十一年度臺上字第三四五二號、八十九年度臺上字第三九
    二號判決可資參照。查被告甲○○受友人蕭胤瑀之託，代為保管前開具殺傷力之
    改造手槍及制式子彈，核其所為係犯槍砲彈藥刀械管制條例第十一條第四項之未
    經許可寄藏可發射子彈具殺傷力之改造手槍罪、及同條例第十二條第四項之未經
    許可寄藏子彈罪。其同時同地以一寄藏行為，同時觸犯上開二罪名，為想像競合
    犯，應從較重之寄藏改造手槍罪處斷。公訴意旨認此部分被告係該當同條例第十
    一條第四項與第十二條第四項之未經許可「持有」改造手槍及子彈罪云云，尚有
    誤會，惟既屬同條項之罪名，自無庸變更法條。再被告持上開槍彈至被害人檳榔
    攤強取財物未果，核其所為另係犯刑法第三百三十條第一項、第二項之攜帶兇器
    加重強盜未遂罪。其已著手於加重強盜罪之實施，惟未生得財之結果，為未遂犯
    ，依刑法第二十六條前段規定，按既遂犯之刑減輕之。公訴意旨認被告加重強盜
    未遂部分，係以強暴脅迫之方式為之云云，惟查本案客觀事證顯示，被告強盜之
    對象為被害人乙○○，其所用之方法係掀開外套露出插於腰際之前開改造手槍給
    乙○○看，其行為應評價為該當「脅迫」之程度，尚無有形暴力之「強暴」行為
    ，而被告其後與被害人之夫丙○○發生扭打，係丙○○聞聲自檳榔攤後方出來，
    見狀即上前與告扭打，丙○○既非被告強盜取財之對象，被告此部分之扭打行為
    自難評價為強盜取財罪之「強暴」行為，公訴意旨未予區別，尚有未洽，惟公訴
    意旨既認強暴脅迫均屬加重強盜之實質一罪關係，自無庸就強暴部分另行諭知無
    罪。再被告所犯上開寄藏改造手槍及加重強盜未遂二罪，犯意各別，行為互殊，
    應分論併罰。又公訴意旨認被告所犯上開二罪間，有方法結果之牽連犯關係，應
    從較重之加重強盜未遂罪處斷云云。惟按持有手槍、子彈與強盜罪間是否適用刑
    法第五十五條規定從一重處斷，應視開始持有之原因如何為斷，若強盜行為人早
    已非法持有槍彈，嗣於持有期間始臨時起意持之遂行強盜行為，此時其持有之初
    ，已應論以槍砲彈藥刀械管制條例無故持有槍彈之行為，與其後臨時起意所犯之
    加重強盜罪，自應分論併罰。如強盜行為人原未持有槍彈，因意圖強盜始行備置
    ，即係犯一罪而其方法復犯他罪，此時始具有刑法第五十五條之牽連犯關係，此
    有最高法院二十九年上字第一五二七號判例、八十一年度臺上字第一五０八號、
    九十二年度臺上字第一一一五號判決可資參照。本案被告持有上開改造手槍及制
    式子彈之初始原因，係受友人蕭胤瑀之委託代為寄藏，而強盜部分，係因前案出
    獄後謀職不易，且其父因心臟病住院，需錢孔急，始起意持槍彈行搶被害人之檳
    榔攤等情，業經被告供明在卷，揆諸上開判例、判決意旨，本案被告所犯上開二
    罪自應分論併罰，公訴意旨認係牽連犯云云，不無誤會，附此敘明。末查被告前
    於七十八年四月二十七日因違反肅清煙毒條例案件，經臺灣高雄地方法院以七十
    八年度易字第一一八一號判處有期徒刑二年，緩刑四年，同年六月十七日確定。
    又於七十八年十月二十三日因違反懲治盜匪條例案件，經臺灣臺北地方法院以七
    十八年度訴字第一五一五號判處有期徒刑九年，褫奪公權五年，同年十二月十三
    日確定。前案緩刑宣告嗣經撤銷，二案於七十九年三月二十一日經臺灣臺北地方
    法院以七十九年度聲字第二三六號定應執行刑有期徒刑十年，褫奪公權五年，嗣
    於八十年一月八日經臺灣臺北地方法院以八十年度聲減字第六四一號減為有期徒
    刑九年十一月，嗣於八十三年九月假釋付保護管束。復於八十五年六月二十一日
    因竊盜案件，經本院以八十五年度訴字第九五七號判處有期徒刑四月，同年七月
    二十五日確定。前案假釋嗣經撤銷，執行殘刑四年十月三日。於八十八年九月二
    十三日縮刑假釋付保護管束，嗣於九十年九月十五日假釋保護管束期滿執行完畢
    ，有臺灣高等法院被告全國前案紀錄表一件在卷可查，其於有期徒刑執行完畢後
    五年內再犯有期徒刑以上之上開罪名，為累犯，所犯各罪均應依刑法第四十七條
    加重其刑。再被告就加重強盜未遂罪部分，同時有刑之加重與減輕事由，依刑法
    第七十一條第一項規定，先加後減之。爰審酌被告已有強盜前科，竟仍不知悔改
    ，復受託寄藏槍彈，並持槍彈強盜未遂，危害社會治安，其犯罪之動機、目的、
    手段、及犯罪後坦承犯行等一切情狀，分別量處如主文所示之主刑，罰金部分並
    諭知易服勞役之折算標準，再定其應執行之刑及就罰金部分諭知易服勞役之折算
    標準，以示懲儆。
三、扣案具有殺傷力之仿貝瑞塔（BERETTA）廠半自動手槍改造槍身組合金屬槍管、
    滑套之玩具手槍一支（含彈匣一個、槍枝管制編號0000000000）、及口徑九ｍｍ
    制式子彈四顆，均係違禁物，應依刑法第三十八條第一項第一款規定宣告沒收。
    另扣案之九ｍｍ制式子彈一顆於刑事警察局鑑定時業經試射，僅存空彈殼，既已
    非違禁物，又非被告所有之物，爰不併宣告沒收。再扣案之左腳白色球鞋一隻、
    鑰匙一串（九支鑰匙）、
    物，但非供本案犯罪所用或供犯罪預備之物，亦不宣告沒收，附此敘明。
據上論斷，應依刑事訴訟法第二百九十九條第一項前段，槍砲彈藥刀械管制條例第十
一條第四項、第十二條第四項，刑法第十一條前段、第三百三十條第一項、第二項、
第二十六條前段、第五十五條、第四十七條、第五十一條第五款、第四十二條第二項
、第三十八條第一項第一款，罰金罰鍰提高標準條例第二條，現行法規所定貨幣單位
折算新臺幣條例第二條，判決如主文。
本案經檢察官馬中琍到庭執行職務。
中      華      民      國      九  十  三    年     六    月   　九 　 日
                                        臺灣板橋地方法院刑事第十一庭
                                            審判長法  官  談    虎
                                                  法  官  朱 敏 賢
                                                  法  官  汪 怡 君
右正本證明與原本無異。
如不服本判決，應於判決送達後十日內，向本院提出上訴狀。
                                                  書記官  陳 君 偉
中      華      民      國      九  十  三    年     六    月   　九 　 日
附錄法條：
槍砲彈藥刀械管制條例第十一條第四項
  未經許可，持有、寄藏或意圖販賣而陳列第一項所列槍砲者，處一年以上七年以下
  有期徒刑，併科新臺幣七百萬元以下罰金。
槍砲彈藥刀械管制條例第十二條第四項
  未經許可，持有、寄藏或意圖販賣而陳列子彈者，處五年以下有期徒刑，併科新臺
  幣三百萬元以下罰金。
刑法第三百三十條
　犯強盜罪而有第三百二十一條第一項各款情形之一者，處七年以上有期徒刑。
  前項之未遂犯罰之。
